臺灣臺中地方法院刑事判決
111年度易字第2125號
公  訴  人  臺灣臺中地方檢察署檢察官
被      告  潘仕崇





上列被告因毒品危害防制條例案件，經檢察官提起公訴（111年
度毒偵字第3085號），本院判決如下：
    主    文
潘仕崇犯施用第二級毒品罪，處有期徒刑參月，如易科罰金以新
台幣壹仟元折算壹日。
    犯罪事實
一、潘仕崇前因施用毒品案件，經本院裁定送執行觀察勒戒，因
    認無繼續施用毒品傾向，於民國110年11月4日執畢釋放，並
    經臺灣臺中地方檢察署檢察官為不起訴處分確定。詎其不知
    戒絕，竟於上開觀察勒戒執行完畢釋放後3年之內，仍基於
    施用第二級毒品甲基安非他命之犯意，於111年7月12日15時
    15分許為警採尿時回溯96小時內某時，在不詳地點，以不詳
    方式，施用第二級毒品甲基安非他命1次。嗣因其為毒品調
    驗人口，復經警徵得其同意，於上揭時日採其尿液送驗，結
    果呈甲基安非他命陽性反應，始悉上情。
二、案經臺中市政府警察局第二分局報請臺灣臺中地方檢察署檢
    察官偵查起訴。
    理    由
壹、證據能力
    按被告以外之人於審判外之言詞或書面陳述，除法律有規定
    者外，不得作為證據，刑事訴訟法第159條第1項定有明文。
    再按被告以外之人於審判外之陳述，雖不符刑事訴訟法第15
    9條之1至第159條之4之規定，而經當事人於審判程序同意作
    為證據，法院審酌該言詞陳述或書面陳述作成時之情況，認
    為適當者，亦得為證據。當事人、代理人或辯護人於法院調
    查證據時，知有第159條第1項不得為證據之情形，而未於言
    詞辯論終結前聲明異議者，視為有前項之同意，此觀刑事訴
    訟法第159條之5規定甚明。上開條文之立法意旨在於傳聞證
    據未經當事人之反對詰問予以核實前，原則上先予排除，惟
    若當事人已放棄其對質、詰問權，並於審判程序中表明同意
    該等傳聞證據可作為證據，或於言詞辯論終結前未聲明異議
    ，基於尊重當事人對傳聞證據之處分權，且證據資料愈豐富
    ，愈有助於真實發見之理念，並強化言詞辯論主義，使訴訟
    程序得以順暢進行，上開傳聞證據亦均具有證據能力。經查
    ，本判決下列所引用被告以外之人於審判外之言詞或書面陳
    述，固屬傳聞證據，惟被告於本院準備程序中供稱：證據能
    力沒有意見等詞（本院卷第77頁），且迄至本案言詞辯論終
    結前，對於前揭具有傳聞證據性質之證據，均未聲明異議，
    本院審酌上開證據資料製作時之情況，尚無違法不當取得證
    據及證據證明力明顯過低之瑕疵，亦認為以之作為證據應屬
    適當，依前開規定與說明，上揭證據資料自應有證據能力。
貳、實體部分
一、認定犯罪事實所憑之證據及理由：　　
（一）訊之被告潘仕崇矢口否認有何施用第二級毒品犯行，並辯稱：去飯店工作前幾天，有去夜店跳舞，當時有人吸煙、吐煙，但伊並未施用第二級毒品甲基安非他命，如有施用毒品，不會自己去警察局驗尿云云。 
（二）惟查：
　　1.被告為警採集之尿液經送欣生生物科技股份有限公司檢驗
      ，結果呈甲基安非他命陽性反應之事實，有該公司Z00000
      0000000號濫用藥物尿液檢驗報告、採集尿液採證同意書
      、臺中市政府警察局第二分局委託鑑驗尿液代號與真實姓
      名對照表附卷可稽。又甲基安非他命經投與後約70％於24
      小時內自尿中排出，約90％於96小時內自尿中排出，為本
      院辦理施用毒品案件職務上所已知。因此，足認被告於採
      尿時起回溯96小時內某時點，確有施用甲基安非他命1次
      之行為。
    2.行政院衛生署管制藥品管理局（現改制為衛生福利部食品
      藥物管理署，下稱衛福部食藥署）97年11月11日管檢字第
&ZZZZ; &ZZZZ; &ZZZZ; 0000000000號函示：「依常理判斷，若
與吸食甲基安非
      他命者同處一室，其吸入二手菸之影響程度，與空間大小
      、密閉性、吸入濃度多寡及時間長短等因素有關，且因個
      案而異，縱然吸入二手菸者之尿液可檢出毒品反應，其濃
      度亦應遠低於施用者」；另依衛福部訂立之「濫用藥物尿
      液檢驗作業準則」第18條規定，對於濫用藥物之尿液檢驗
      訂有判定陽性反應之標準，並非一經檢驗含有甲基安非他
      命，即判定為陽性反應，必須達到特定閾值「甲基安非他
      命確認檢驗濃度500ng/mL以上，且其代謝物安非他命確認
      檢驗濃度100ng/mL以上」，始判定為陽性，已排除對僅含
      低量濃度（如誤吸二手毒菸者）之誤判可能性。準此可知
      ，單純因「二手煙」方式吸入甲基安非他命之煙氣，因而
      導致尿液呈甲基安非他命陽性反應者（達前開閾值以上）
      ，殊無可能。觀之被告前揭尿液檢體經檢驗後所呈安非他
      命、甲基安非他命濃度，均逾濫用藥物尿液檢驗作業準則
      第18條所訂之閾值，遠非偶因吸入二手毒品煙霧所可導致
      。被告所辯，核屬卸責之詞，不足採信。
（三）本案被告施用第二級毒品甲基安非他命之事證明確，且被
      告前因施用第二級毒品案件，經本院裁定送觀察、勒戒後
      ，認無繼續施用毒品之傾向，於110年11月4日執行完畢釋
      放，並由臺灣台中地方檢察署檢察官為不起訴處分確定，
      有臺灣高等法院被告前案紀錄表存卷可查。是被告於上開
      觀察、勒戒執行完畢釋放後3 年內，再為本案施用毒品犯
      行，依毒品危害防制條例第23條第2 項規定，應予以訴追
      處罰，是本院自得予以論罪科刑。　　　
二、論罪科刑
（一）核被告所為，係犯毒品危害防制條例第10條第2項之施用
      第二級毒品罪。因被告否認施用第二級毒品，因此不另說
      明施用與持有毒品之高低度吸收關係。再者，檢察官於辯
      論時認被告構成累犯（本院卷第85頁），然與上述前科紀
      錄表所記載被告犯罪科刑及執行完畢情形不符（被告最近
      一次所犯竊盜罪，經本院110年度中簡字第921號判處拘役
      5日，並非有期徒刑，且其餘5年內均無有期徒刑執行完畢
      之情形），尚難遽認構成累犯，併此敘明。
（二）爰以行為人之責任為基礎，審酌被告甫經觀察勒戒，並經
      檢察官不起訴處分，業受毒品危害防制條例對施用毒品者
      之寬典，有上述前科紀錄表可參，亦顯然知悉毒品對於自
      身健康之戕害及國家對於杜絕毒品犯罪之禁令，竟不知戒
      除毒癮，仍有本件施用第二級毒品之行為，自應予以較高
      之非難，惟施用毒品本質上仍為戕害自我身心健康之行
      為，尚未直接危害他人及社會，且該犯罪類型於生理及心
      理上具有特殊之成癮性；考量被告犯後避重就輕之態度，
      暨其為高中畢業之智識程度，目前從事廚師工作，月收入
      約新台幣5萬5千元等一切情狀，量處如主文所示之刑，並
      諭知易科罰金之折算標準示懲。　　
據上論斷，依刑事訴訟法第299條第1項前段，毒品危害防制條例
第10條第2項，刑法第11條前段、第41條第1項，判決如主文。
本案經檢察官詹益昌提起公訴，檢察官鄭葆琳到庭執行職務。_
中　　華　　民　　國　　111 　年　　11　　月　　28　　日
                  刑事第二十一庭  法  官  邱志平  
以上正本證明與原本無異。如不服本判決應於收受送達後20日內向本院提出上訴書狀，並應敘述具體理由；其未敘述上訴理由者，應於上訴期間屆滿後20日內向本院補提理由書（均須按他造當事人之人數附繕本）「切勿逕送上級法院」。　　　　                          書記官  楊賀傑中　　華　　民　　國　　111 　年　　11　　月　　28　　日
附錄論罪科刑法條：毒品危害防制條例第10條第2項
毒品危害防制條例第10條
施用第一級毒品者，處6月以上5年以下有期徒刑。
施用第二級毒品者，處3年以下有期徒刑。